臺灣苗栗地方法院刑事判決　　　　　　　 94年度易字第162號
公　訴　人　臺灣苗栗地方法院檢察署檢察官
被　　　告　甲○○
上列被告因毒品危害防制條例案件，經檢察官提起公訴（94年度
毒偵字第156號），本院合議庭裁定逕依簡式審判程序判決如下
：
    主  文
甲○○施用第2級毒品，累犯，處有期徒刑捌月。
扣案之安非他命壹包（含袋重零點伍公克）、安非他命殘渣袋內
所殘留之安非他命均沒收銷燬之；上開安非他命殘渣袋壹個、安
非他命分裝器壹支、安非他命吸食器壹組均沒收。
    事  實
一、甲○○曾於民國（下同）89年6月7日，因毒品危害防制條例
    案件，經本院判處有期徒刑8月，於89年8月22日，經台灣高
    等法院台中分院駁回上訴，並於89年9月5日判決確定，刑期
    起算日期為90年6月4日，指揮書執畢日期為91年2月3日。
二、甲○○又曾於88年3月間，因1犯施用毒品案件，經本院裁定
    送觀察、勒戒後，因認無繼續施用毒品傾向，由台灣苗栗地
    方法院檢察署檢察官於88年3月26日以88年度偵字第1609號
    為不起訴處分確定。甲○○又曾於88年11月間，因2犯施用
    毒品案件，經本院裁定送觀察、勒戒後，因認有繼續施用毒
    品傾向，由本院裁定令入戒治處所施以強制戒治，於88年12
    月21日入台灣台中戒治所執行，於89年11月14日停止戒治出
    所，並於89年12月15日交付保護管束期滿執行完畢。
三、詎甲○○猶不知悔改，於上開強制戒治期滿執行完畢後，5
    年內復基於施用第2級毒品安非他命之犯意，於94年1月21日
    傍晚約4、5點許，在其苗栗縣苗栗市南勢里13鄰欣欣45號住
    處，以將安非他命置於吸食器內，以下火燒烤吸食其產生氣
    體方式，非法施用第2級毒品安非他命1次。嗣苗栗縣警察局
    刑警隊員警，於94年1月22日上午8時30分許，持本院核發之
    搜索票，前往甲○○上開住處搜索，除當場扣得甲○○所有
    之安非他命1包（含袋重0.45公克）、安非他命殘渣袋1個、
    安非他命分裝器1 支、安非他命吸食器1 組外，並將甲○○
    帶回刑警隊採尿送驗，結果發現其尿液確呈有甲基安非他命
    陽性反應。
四、案經苗栗縣警察局移送台灣苗栗地方法院檢察署檢察官偵查
    起訴。
    理  由
一、右揭事實，業據被告甲○○於本院審理時供承不諱，而其尿
    液經警對其採集送請檢驗結果，確呈有甲基安非他命陽性，
    有中山醫學大學附設醫院藥物濫用檢測中心94年2月3日檢驗
    報告、苗栗縣警察局刑警隊偵辦毒品案件嫌疑人尿液登記簿
    等影本各1紙在卷足憑，及被告甲○○所有之安非他命1包（
    含袋重0.45公克）、安非他命殘渣袋1個、安非他命分裝器1
    支、安非他命吸食器1組，扣案足資佐證，是被告甲○○自
    白其有施用第2級毒品安非他命之犯行，應堪信為真實。
二、被告甲○○又曾於88年3月間，因1犯施用毒品案件，經本院
    裁定送觀察、勒戒後，因認無繼續施用毒品傾向，由台灣苗
    栗地方法院檢察署檢察官於88年3月26日以88年度偵字第160
    9號為不起訴處分確定。被告甲○○又曾於88年11月間，因2
    犯施用毒品案件，經本院裁定送觀察、勒戒後，因認有繼續
    施用毒品傾向，由本院裁定令入戒治處所施以強制戒治，於
    88年12月21日入台灣台中戒治所執行，於89年11月14日停止
    戒治出所，並於89年12月15日交付保護管束期滿執行完畢，
    此分別有刑案資料查註紀錄表、台灣高等法院被告前案紀錄
    表等在卷足憑。事證明確，被告甲○○於上開最後強制戒治
    期滿執行完畢後，5 年內再犯施用毒品之犯行，洵堪認定。
三、核被告甲○○所為，係犯毒品危害防制條例第10條第2 項之
    施用第2 級毒品罪。其非法持有安非他命之低度行為，應為
    施用之高度行為所吸收，不另論罪。查被告甲○○曾於89年
    6 月7 日，因毒品危害防制條例案件，經本院判處有期徒刑
    8 月，於89年8 月22日，經台灣高等法院台中分院駁回上訴
    ，並於89年9 月5 日判決確定，刑期起算日期為90年6 月4
    日，指揮書執畢日期為91年2 月3 日，有上開前科表在卷足
    憑，5 年內再犯本件有期徒刑以上刑之罪，為累犯，應依刑
    法第47條之規定，加重其刑。爰審酌被告甲○○一再非法施
    用毒品，理應重罰，惟念其所犯僅戕害個人身心健康，又僅
    施用1 次，及犯後能坦白承認等一切情狀，本院並參酌檢察
    官之具體求刑，量處被告甲○○如主文所示之刑，以資懲儆
    。
四、至扣案之安非他命1 包（含袋重0.5公克）、安非他命殘渣
    袋內所殘留之安非他命，均係第2 級毒品，應依毒品危害防
    制條例第18條第1 項前段之規定，宣告沒收銷燬之；另上開
    之安非他命殘渣袋1 個、安非他命分裝器1 支、安非他命吸
    食器1 組，均係被告甲○○所有，供其施用安非他命所用之
    物，應依刑法第38條第1 項第2 款之規定，予以宣告沒收。
據上論斷，應依刑事訴訟法第273 條之1 第1 項、第299 條第1
項前段，毒品危害防制條例第10條第2項、第18條第1項前段，刑
法第11條前段、第47條、第38條第1項第2款，判決如主文。
本案經檢察官黃智勇到庭執行職務。
中　　華　　民　　國　　94　　年　　5　　月　　27　　日
                  刑事第二庭    法　官　柳章峰
以上正本與原本無異。
如不服本判決應於送達後10日內向本院提出上訴狀（須附繕本）
。
中　　華　　民　　國　　94　　年　　5　　月　　27　　日
   　　                     　　書記官　歐明秀
附錄法條：
毒品危害防制條例第10條第2項
施用第2級毒品者，處3年以下有期徒刑。
毒品危害防制條例第18條
查獲之第1、2級毒品及專供製造或施用第1、2級毒品之器具，不
問屬於犯人與否，均沒收銷燬之；查獲之第3、4級毒品及製造或
施用毒品之器具，無正當理由而擅自持有者，均沒入銷燬之。但
合於醫藥、研究或訓練之用者，得不予銷燬。
前項合於醫藥、研究或訓練用毒品或器具之管理辦法，由法務部
會同行政院衛生署定之。
